臺灣高等法院刑事裁定　　　　　　　　　　　　　　九十三年度毒抗字第一九一號
　　抗　告　人　臺灣臺北地方法院檢察署檢察官
　　被　　　告　甲○○
右列抗告人因被告違反毒品危害防制條例案件，不服臺灣台北地方法院中華民國九十
三年四月七日裁定（九十三年度毒聲字第二三三號），提起抗告，本院裁定如左：
    主  文
抗告駁回。
    理  由
一、本件聲請意旨略以：被告甲○○於民國九十三年一月七日十一時許往前回溯二十
    四小時內，在不詳地點施用第二級毒品ＭＤＭＡ，為警於同日上午七時四十分許
    ，在台北市松山區○○○路一二Ｏ巷口查獲，被告雖否認上揭犯行，然其查獲時
    所採尿液經送台灣尖端先進生技醫藥股份有限公司濫用藥物檢驗中心檢驗結果，
    呈第二及毒品ＭＤＭＡ陽性反應，有該公司九十三年二月二日濫用藥物檢驗報告
    在卷可參，其犯行堪以認定，爰依毒品危害防制條例第二十條第一項規定，聲請
    裁定將被告送勒戒處所觀察、勒戒等語。
二、原裁定以：按案件由犯罪地或被告之住所、居所或所在地之法院管轄，刑事訴訟
    法第五條第一項定有明文。查被告雖於警訊中自承於九十三年一月一日凌晨在林
    森北路喝酒後發現自己頭昏昏的，朋友阿成才說在裡面放了一顆搖頭丸，其並不
    知情等語，然被告既無施用毒品之犯意，且該次犯行除被告自白外並無任何證據
    可佐，自難認定其確實於九十三年一月一日有施用第二級毒品之犯行；又本件九
    十三年一月七日被告經警查獲時所採尿液雖經送驗結果呈ＭＤＭＡ陽性反應，然
    被告否認該次施用毒品犯行，且聲請意旨認被告犯罪地不明，而被告經查獲時並
    未非法持有毒品，尚難認犯罪行為地在本院管轄區域內，自應以被告住居所地定
    其管轄權，惟本件被告住居所非在本院轄區，又本案繫屬時被告所在地復不明而
    均難認係在本院轄區內，是本件聲請為無理由，因而裁定駁回檢察官之聲請。
三、本院經核閱相關卷證，認原裁定並無不當。檢察官抗告意旨略以：被告自白於九
    十三年一月一日施用毒品犯行係在本署轄區內，此次又係在本署轄區內查獲，並
    經採尿送驗後確認有施用毒品犯行，基於施用毒品成癮性、慣習性之特性，已足
    佐證被告於本署轄區內有施用毒品犯行，應認本署有管轄權，被告雖辯稱係朋友
    阿成在酒裡所放云云，究「阿成」之真實姓名、年籍為何？有無其人已非無疑，
    況既稱之為「朋友」，何以會在酒裡偷放搖頭丸，亦屬悖異社會常情常理，原審
    遽予採信，顯有未洽，爰請求將原裁定撤銷云云。
四、經查，被告住所在台北縣汐止市○○路○段二０二號五樓，有法務部戶役政系統
    查詢資料表在卷可憑，亦無證據可證明其居所或所在地在原審法院轄區，被告雖
    曾於警訊中供述九十三年一月一日凌晨在林森北路施用毒品，然辯稱係在不知情
    下施用，否認有犯罪故意，雖該「阿成」者年籍不詳，未能到案說明，被告之警
    訊供詞，核有疑義，惟本次施用毒品，除其警訊中供述外，並無驗尿化驗報告書
    或其他證據，是尚乏實據遽認該次被告確有施用毒品犯行。而本件被告於同年月
    七日在台北市○○○路一二○巷口為警查獲時，經採尿送驗結果呈ＭＤＭＡ陽性
    反應，雖被告亦否認本次犯行，仍無礙於被告有施用毒品犯行認定，然因被告否
    認犯罪，致其犯罪地不明，且被告經查獲時亦未非法持有毒品，殊難推定被告之
    犯罪地在原審法院轄區內，依法原審法院自無管轄權，基此原審駁回檢察官之聲
    請，洵無不合。檢察官抗告猶執前詞指摘原裁定不當，應認無理由，予以駁回。
據上論斷，應依刑事訴訟法第四百十二條，裁定如主文。
中　　　華　　　民　　　國　　九十三　　年　　　六　　　月　　 十一 　　日
                              臺灣高等法院刑事第一庭
                                  審判長法  官  李　相　助
                                        法  官  黃　聰　明
                                        法  官  楊　貴　雄
右正本證明與原本無異。
不得再抗告。
                                        書記官  林　淑　貞
中　　　華　　　民　　　國　　九十三　　年　　　六　　　月　　 十五 　　日
